【裁判字號】    99,易,2534
【裁判日期】    991029
【裁判案由】    竊盜
【裁判全文】
臺灣臺北地方法院刑事判決              99年度易字第2534號
公  訴  人  臺灣臺北地方法院檢察署檢察官
被      告  乙○○
上列被告因竊盜案件，經檢察官提起公訴（99年度偵字第18323
號），本院判決如下：
    主  文
乙○○竊盜，處拘役參拾日，如易科罰金，以新臺幣壹仟元折算
壹日。緩刑貳年。
    事  實
一、乙○○意圖為自己不法之所有，於民國99年7月31日12時30
    分許，在臺北市○○區○○路4段296號1樓「屈臣氏通化店
    」內，徒手竊取店內之膚蕊無瑕防曬粉底液、優麗雅醫美神
    水1+1超值組含氧細胞露、Caudalie手部及指甲滋潤修護霜
    、優麗雅保濕護唇膏4G、妮維雅高感防曬水乳液、寵愛之名
    防曬隔離霜、歐緹麗葡萄蔓眼唇精華液、媚點UV防曬隔離乳
    等商品各1瓶，價值約新臺幣（下同）2,628元，並將部分商
    品防竊條碼撕毀後，藏放於所攜黑色購物袋內，僅結帳黑人
    牙膏等12件商品（價值1579元），未將其購物袋內之商品結
    帳即離去，經該店店長甲○○發現報警查獲。
二、案經甲○○訴由臺北市政府警察局大安分局報告臺灣臺北地
    方法院檢察署檢察官偵查起訴。
    理  由
一、證據能力事項:
    按被告以外之人於審判外之言詞或書面陳述，除法律有規定
    者外，不得作為證據；又被告以外之人於審判外之陳述，雖
    不符合同法第159條之1至第159條之4之規定，但經當事人於
    審判程序同意作為證據，法院審酌該言詞陳述或書面陳述作
    成時之情況，認為適當者，亦得為證據。當事人、代理人或
    辯護人於法院調查證據時，知有第159條第1項不得為證據之
    情形，而未於言詞辯論終結前聲明異議者，視為有前項之同
    意，刑事訴訟法第159條第1項及第159條之5分別定有明文。
    本判決以下所引用之被告以外之人於審判外之陳述，雖屬傳
    聞證據，惟當事人均不爭執，且未於言詞辯論前聲明異議，
    本院審酌下列證據資料製作時之情況，尚無違法不當及證明
    力明顯過低之瑕疵，亦認為以之作為證據應屬適當。揆諸前
    開規定，爰依刑事訴訟法第159條之5之規定，認前揭證據資
    料均有證據能力。
二、認定本件犯罪事實所依憑之證據及理由:
    上揭犯罪事實，業據被告乙○○於本院審理時坦承不諱，並
    據證人即告訴人甲○○於警詢時指陳在案（參偵卷第13-17
    頁）。警方據報到場後，當場在被告所攜之購物袋扣得上開
    膚蕊無瑕防曬粉底液等物品，並已由告訴人領回等情，亦有
    搜索扣押筆錄、自願搜索同意書、扣押物品目錄表、失竊物
    照片、庫存檢核明細表、贓物認領保管單在卷可稽（參偵卷
    第22-26、28-33頁）。又被告當日離去前只支付其所購買之
    黑人牙膏等12件商品共1579元，並未支付上開扣案商品之價
    金，亦有卷附之統一發票3張可按（參偵卷第33-1頁）。足
    認被告前開出於任意性之自白，核與事實相符，而可採信。
    從而，本件被告竊盜之犯行，事證明確，洵堪認定，應依法
    論科。
三、論罪科刑理由:
  (一)核被告所為，係犯刑法第320條第1項竊盜罪。爰審酌被告為
    個人私利之動機、目的、行竊之方法、竊得財物之價值約26
    28元之結果，犯罪後已坦白承認態度尚稱良好等一切情狀，
    量處如主文所示之刑，並諭知易科罰金之折算標準。
  (二)被告前於75年間因犯賭博罪，經臺灣高等法院以75年度上易
    字第5704號判處有期徒刑10月確定，適逢減刑條例實施，其
    上開科刑減為有期徒刑5月，已於77年4月22日執行完畢，有
    臺灣高等法院被告前案紀錄表可稽。其因故意犯罪受前開有
    期徒刑之執行完畢後5年內未曾因其他故意犯罪受有期徒刑
    以上刑之宣告，因一時失慮再犯本罪，被告於本院審理時深
    自懺悔，並當庭表示願意當庭支付2628元之全額賠償金予告
    訴人，惟因告訴人表示須由被告與其所屬之總公司協商處理
    ，而未予接受，和解未成立，然審酌被告確有賠償之誠意及
    行為，本院信被告經此論罪科刑之教訓，應知所警惕而無再
    犯之虞，所宣告之刑以暫不執行為適當，爰依刑法第74條第
    1項第2款之規定，併予宣告緩刑2年，以啟自新。
據上論斷，應依刑事訴訟法第284條之1、第299條第1項前段，刑
法第320條第1項、第41條第1項前段、第74條第1項第2款，刑法
施行法第1條之1，判決如主文。
本案經檢察官蘇維達到庭執行職務。
中    華    民    國    99    年    10    月    29    日
                  刑事第二十庭  法  官  李桂英
上正本證明與原本無異。
如不服本判決應於收受送達後10日內向本院提出上訴書狀，並應
敘述具體理由；其未敘述上訴理由者，應於上訴期間屆滿後20日
內向本院補提理由書（均須按他造當事人之人數附繕）「切勿逕
送上級法院」。告訴人或被害人如對於本判決不服者，應具備理
由請求檢察官上訴，其上訴期間之計算係以檢察官收受判決正本
之日期為準。
                                書記官  嚴君珮
中    華    民    國    99    年    10    月    29    日
附錄本案論罪科刑法條全文:
中華民國刑法第320條
（普通竊盜罪、竊佔罪）
意圖為自己或第三人不法之所有，而竊取他人之動產者，為竊盜
罪，處5年以下有期徒刑、拘役或5百元以下罰金。
意圖為自己或第三人不法之利益，而竊佔他人之不動產者，依前
項之規定處斷。
前二項之未遂犯罰之。

司法院資訊處製作；財團法人民間司法改革基金會備份。
